臺灣高等法院高雄分院刑事判決　　　　 94年度上訴字第501號
上　訴　人
即　被　告　甲○○
上列上訴人因違反毒品危害防制條例案件，不服臺灣高雄地方法
院93年度訴字第3377號中華民國94年3 月16日第一審判決（起訴
案號：臺灣高雄地方法院檢察署93年度毒偵字第5533號），提起
上訴，本院判決如下：
    主  文
上訴駁回。
    事  實
一、甲○○前於民國89年間因施用毒品案件，經臺灣高雄地方法
    院裁定送觀察、勒戒後，認有繼續施用毒品傾向，再裁定送
    強制戒治，並於91年5 月20日強制戒治執行完畢而釋放。詎
    仍不知悔改，復(一)基於施用第一級毒品海洛因之概括犯意，
    於93年9 月15日及同月17日下午某時，在高雄市鼓山區內惟
    公園內，以將海洛因摻在香菸內點燃吸食之方式，連續施用
    海洛因共2 次。(二)另行基於施用第二級毒品甲基安非他命（
    起訴書誤為安非他命）之概括犯意，於前述之時間、地點，
    以將甲基安非他命置於玻璃球內燒烤吸入其煙氣方式，連續
    施用甲基安非他命共2 次。嗣於同月17日19時30分許，在高
    雄市○○區○○街3 巷29之2 號3 樓為警查獲，並扣得海洛
    因5 包（其中1 包淨重1.34公克，空包裝0.31公克；其餘4
    包合計淨重0.97公克，空包裝1.34公克）、甲基安非他命3
    包（驗前毛重共2.8 公克，驗後毛重共2.7 公克）及其所有
    預備供包裝海洛因及甲基安非他命用之夾鏈袋16只等物。
二、案經高雄市政府警察局三民第一分局報告臺灣高雄地方法院
    檢察署檢察官偵查起訴。
    理  由
一、上訴人即被告甲○○對於前揭時地連續施用第一級毒品海洛
    因及第二級毒品甲基安非他命各2 次之犯行，於原審及本院
    審理時坦承不諱，且查：
  (一)關於法務部調查局海洛因之鑑定通知書及高雄市立凱旋醫院
    濫用藥物尿液檢驗報告，雖係由警察機關囑託而為，但檢察
    官及被告對於其證據態力，均未於本案言詞辯論終結前聲明
    異議，而有視為同意情形，本院審酌該鑑定通知書及檢驗報
    告，均係由專業檢驗機關，本於其專業檢驗人員及儀器所作
    成，依刑事訴訟法第159 條之5 第2 項、第1 項規定，認為
    有證據能力。
  (二)被告為警查獲後所採尿液，經警察機關送請高雄市立凱旋醫
    院檢驗結果，確呈嗎啡及甲基安非他命陽性反應，有該院93
    年10月11日濫用藥物尿液檢驗報告可參（見偵卷第24頁）。
    又扣案之白色粉末5 包及白色晶體3 包經警察機關及原審法
    院送驗後，亦分別確定為海洛因及甲基安非他命，分別有法
    務部調查局93年10月20日調科壹字第220018315 號鑑定通知
    書及高雄醫學大學附設中和紀念醫院94年1 月25日檢驗報告
    各一紙附卷可稽（見原審卷第20頁、第27頁）。此外，並有
    空夾鏈袋16只扣案可佐，足見被告之自白與事實相符。又被
    告前因施用毒品案件，經原審法院裁定送觀察、勒戒後，認
    有繼續施用毒品傾向，再裁定送強制戒治，於91年5 月20日
    執行完畢而釋放之事實，有臺灣高等法院被告全國前案紀錄
    表及臺灣高雄地方法院檢察署92年度戒毒偵字第250 號不起
    訴處分書可參（見偵卷第11頁）。從而，被告確有於強制戒
    治執行完畢釋放後5 年內，再犯施用海洛因及甲基安非他命
    犯行，應依法論科。
二、核被告所為，係犯毒品危害防制條例第10條第1 項之施用第
    一級毒品罪及同條第2 項之施用第二級毒品罪。被告為施用
    而持有第一級毒品海洛因及第二級毒品甲基安非他命，其持
    有之低度行為均分別為施用之高度行為所吸收，均不另論罪
    。其分別施用海洛因及甲基安非他命各2 次之犯行，均時間
    緊接，手法相似，均係觸犯構成要件相同之罪名，顯係分別
    基於概括犯意反覆為之，應各依連續犯規定，論以一罪，並
    分別加重其刑。又所犯施用第一級毒品及第二級毒品二罪間
    ，犯意各別，行為互殊，罪名不同，應予分論併罰。公訴人
    雖僅起訴被告於93年9 月15日之施用第一、二級毒品犯行，
    惟被告於同月17日之施用第一、二級毒品犯行，與前揭經起
    訴並由本院論罪科刑之部分，分別有連續犯之裁判上一罪關
    係，已如前述，依審判不可分原則，此部分亦應為起訴效力
    所及，本院自應併予審理，附此敘明。
三、原審因而適用毒品危害防制條例第10條第1 項、第2 項、第
    18條第1 項前段，刑法第11條、第56條、第38條第1 項第2
    款、第51條第5 款、第9 款規定，並審酌被告施用毒品性質
    上屬對自我身心健康之戕害行為，對社會所造成之損害並非
    直接、巨大，且犯後坦承犯行，態度良好，惟其屢經國家之
    治療及偵審程序，仍未能根絕毒癮，足見其不思悔悟等一切
    情狀，分別就施用第一級毒品部分量處有期徒刑10月，施用
    第二級毒品部分量處有期徒刑8 月，並定其應執行之刑為有
    期徒刑1 年4 月，以資懲儆。及敘明扣案之海洛因5 包（其
    中1包 淨重1.34公克，空包裝0.31公克；其餘4 包合計淨重
    0.97 公 克，空包裝1.34公克）、甲基安非他命3 包（驗前
    毛重共2.8 公克，驗後毛重共2.7 公克），分別為毒品危害
    防制條例第2 條第2 項第1 款、第2 款所示之第一、二級毒
    品，均應依同條例第18條第1 項前段之規定，宣告沒收銷燬
    之；夾鏈袋16只為被告所有預備包裝海洛因及甲基安非他命
    以供吸食使用之物，此業據被告於本院審理中陳述明確，應
    依刑法第38條第1 項第2 款之規定，宣告沒收之。至檢驗耗
    盡之海洛因及甲基安非他命既已滅失，自不再宣告沒收銷燬
    之，併予敘明。
四、原判決並於理由敘明：公訴意旨另以被告於93年9 月17日22
    時20分許回溯24小時內之某時，在不詳地點，施用第二級毒
    品MDMA1 次，因認被告此部分亦涉犯毒品危害防制條例第10
    條第2 項之施用第二級毒品罪嫌等語。惟查，被告堅決否認
    有何施用MDMA之犯行，辯稱其從未施用MDMA等語，而被告為
    警查獲並採尿送驗後，固呈MDMA陽性反應，此有前揭高雄市
    立凱旋醫院濫用藥物尿液檢驗報告可稽，然經原審法院將被
    告之尿液送請高雄醫學大學附設中和紀念醫院以氣相層析質
    譜儀法複驗之結果，則呈MDMA陰性反應，有該94年1 月25日
    濫用藥物尿液檢驗報告一份在卷可稽（見原審卷第25頁），
    既然前後二次檢驗之結果不同，自不得遽為不利於被告之認
    定。此外，復查無其他積極證據足資證明被告確有施用MDMA
    犯行，應認此部分之犯罪不能證明，惟如此犯行成立犯罪，
    即與前揭經論罪科刑之施用第二級毒品甲基安非他命之犯行
    間有連續犯之裁判上一罪關係，自不另為無罪之諭知。
五、經核原審事用法，並無不當，被告上訴意旨原判決過重，為
    無理由，應予駁回。
據上論結，應依刑事訴訟法第368 條，判決如主文。
本案經檢察官彭南雄到庭執行職務。
中　　華　　民　　國　　94　　年　　6 　　月　　30　　日
                  刑事第三庭    審判長法  官  周賢銳
                                      法  官  謝宏宗
                                      法  官  黃仁松
以上正本證明與原本無異。
施用第二級毒品部分，不得上訴。
施用第一級毒品部分，如不服本判決應於收受本判決後10日內向
本院提出上訴書狀，其未敘述上訴理由者，並得於提起上訴後10
日內向本院補提理由書狀（均須按他造當事人之人數附繕本）「
切勿逕送上級法院」。
中　　華　　民　　國　　94　　年　　6 　　月　　30　　日
　　　　　　　　　　　　　　　　　　　書記官  鄭翠芬
附錄本件判決論罪科刑法條：
毒品危害防制條例第10條
施用第一級毒品者，處6 月以上5 年以下有期徒刑。
施用第二級毒品者，處3 年以下有期徒刑。
